# 求助陈版主，执行新金融工具准则列报问题

提问人：liuweisheng 时间：2020-09-09 15:02:00
2020 年半年报
上市公司浦发银行 报表列示
金融投资：
- 交易性金融资产
- 债权投资
- 其他债权投资
- 其他权益工具投资
金融投资：
- 以公允价值计量且其变动计入当期损益的金融资产
- 以公允价值计量且其变动计入其他综合收益的金融资产
- 以摊余成本计量的金融资产
执行新金融工具准则是不是应该按第二种列示方法，还是两个都可以。谢谢版主解惑。

回答人：chenyiwei
一般采用前一种列报方式。即使是同一分类下的金融资产，在报表列报时也可能被归入多个不同的报表项目。